臺灣臺南地方法院刑事判決　　　　　　　　　　　　　九十三年度易字第四三六號
　　公　訴　人　臺灣台南地方法院檢察署檢察官
　　被　　　告　乙○○
右列被告因竊佔案件，經檢察官提起公訴（九十三年度偵續字第四八號），本院判決
如左：
    主  文
乙○○意圖為自己不法之利益，而竊佔他人之不動產，處有期徒刑陸月，如易科罰金
以參佰元折算壹日。
    事  實
一、乙○○意圖為自己不法之利益，於民國九十年間起，竊佔丁○○所有坐落臺南市
    ○○街○段二三四巷一四一弄十三號一樓之房屋，並在其內堆放神轎、桌、椅及
    傢俱等物品，經丁○○於九十一年十月間起多次要求搬離，乙○○均藉口其向丁
    ○○所購買之同巷弄十五號房屋漏水未獲修復為由，拒不搬移。
二、案經丁○○訴由臺南市警察局報請台灣台南地方法院檢察署檢察官偵查起訴。
    理  由
一、訊據被告乙○○固供承有於告訴人丁○○上開房屋堆放物品一情，然矢口否認有
    何竊佔犯行，辯稱：伊於八十七年三、四月間，在臺南市○○路彰化銀行交付尾
    款時，曾向告訴人口頭借用，並獲得告訴人同意，並無竊佔，且八十九年間發現
    房子漏水，告訴人均不願意幫伊修護，伊才不願意搬離系爭房屋云云。
二、經查：
（一）坐落臺南市○○街○段二三四巷一四一弄十三號之房屋及土地，係告訴人丁○
      ○所有，有土地及建物所有權狀影本附卷可憑，是系爭房地為告訴人丁○○所
      有，應可認定。
（二）被告確有於臺南市○○街○段二三四巷一四一弄十三號一樓之房屋內堆放神轎
      、桌、椅及傢俱等物品之事實，此為被告所不否認，核與告訴人丁○○證述之
      情節相符，並有相片十一張附卷可資佐證，此部分要無疑義。
（三）被告辯解不可採：
I、被告辯稱於八十七年三、四月間，在臺南市○○路彰化銀行交付尾款時，曾向告
    訴人口頭借用，並獲得告訴人同意，並非竊佔云云：
  (1)證人楊賢明於偵查中證稱：「我在八十六年間開始向黃榮玉（丁○○之配偶）借
    用臺南市○○街○段二三四巷一四一弄十三號，連續使用約三年，範圍是一樓車
    庫全部的地方，堆放火鍋店的廚具、桌椅。八十八年、八十九年陸續載了一些東
    西出去，直到快九十年了才清完。清完之後就把房子還給黃榮玉」等語（見九十
    三年四月二十二日訊問筆錄），與證人王櫻芬證述：「我九十年初離職前，負責
    管理台南市○○街○段二三四巷一四一弄未售出的房子，十三號一樓全部都是老
    闆（楊賢明）在放餐具、椅子」等語（見九十三年四月二十九日訊問筆錄），互
    核相符。且被告於本院審理時亦承認買了房子之後，系爭房屋內有鐵鍋、椅子等
    情（見本院九十三年八月十二日訊問筆錄）。堪認系爭房屋於八十六年間至九十
    年間（楊明賢）搬離前，均堆滿了楊明賢之椅子、廚具等物。依此，既系爭房屋
    已堆滿物品，告訴人當不至於八十七年三、四月出售房子時同意借給被告，再則
    被告亦不可能於該期間使用系爭房屋。
  (2)證人楊賢明於偵查中另證稱：「我借用車庫房子期間，沒有其他人堆放其他東西
    。但有發現被告把神轎等物堆放在車庫外面的騎樓。」等語（見九十三年四月二
    十二日訊問筆錄），核與證人王櫻芬證述：「在我在職期間，被告沒有在十三號
    一樓堆放東西，只有放在外面騎樓。」等語（見九十三年四月二十九日訊問筆錄
    ）相符，亦即果被告所言告訴人於八十七年同意出借房屋屬實，則被告豈會於九
    十年（楊明賢搬離系爭房屋）前均僅將神轎等物品堆放在外面騎樓？
  (3)況被告與告訴人間並無私交，告訴人何需無端借用系爭房屋，且雙方不僅未立有
    書面，亦無約定返還日期，此均為被告所不否認（見九十二年十一月二十日訊問
    筆錄），與一般常理不符，益證被告所述告訴人同意借貸乙情應係卸責之詞。
II、至被告另供稱：伊於八十九年初發現房子漏水，要求告訴人賠償，但告訴人均置
    之不理，伊才不願搬離該屋云云：
    買賣因物有瑕疵，出賣人應負擔保之責者，買受人得解除其契約，或請求減少其
    價金，民法第三百五十九條定有明文。系爭房屋倘有被告所稱漏水等瑕疵，自應
    循民事法律途徑解決，況臺南市○○街○段二三四巷一四一弄十五號之房屋係被
    告之妻丙○○向告訴人及案外人葉進來購買，此有買賣契約一紙附卷足參，被告
    並非買賣契約之當事人，均不得以此為竊佔他人房屋之藉口。
（四）按刑法第三百二十條第二項之竊佔罪，既係以意圖為自己或第三人不法之利益
      ，而竊佔他人之不動產為其構成要件，竊佔行為應以己力支配他人不動產時而
      完成，與一般動產竊盜罪係將他人支配下之動產，移置於自己支配下而完成者
      ，要無二致，被告在告訴人所有之房屋一樓內堆放神轎、桌、椅及傢俱等物品
      ，即使所有權人無法占有使用，客觀上顯已排除他人使用，而將系爭房地置於
      被告實力支配之下，已無疑義。
三、核被告所為，係犯刑法第三百二十條第二項之竊佔罪。爰審酌被告犯罪動機係為
    一己之私，貪圖小利，而乘機竊佔告訴人之不動產，犯罪手段尚稱平和，及其對
    告訴人所造成之損害及其犯罪所得，且犯罪後復飾詞卸責，犯罪後態度不佳等一
    切情狀量處如主文所示之刑，並諭知易科罰金之折算標準，以資儆懲。至公訴人
    具體求處本院量處被告有期徒刑十月，然被告於本院言詞辯論終結前已將前開物
    品大致搬離前開房屋（言詞辯論終結後更後更已將所有物品全部搬離系爭房屋，
    此經本院電詢告訴人，並作成電話記錄一紙附卷足參），被告既非無悔意，本院
    認應以前開主文所示之刑為當，附此敘明。
四、據上論斷，應依刑事訴訟法第二百九十九條第一項前段，刑法第三百二十條第二
    項、第一項、刑法第四十一條第一項前段，罰金罰鍰提高標準條例第一條前段、
    第二條，判決如主文。
本案經檢察官甲○○到庭執行職務。
中      華      民      國      九十三      年    十二    月    十六    日
                              臺灣臺南地方法院刑事第十庭
                                  審判長法  官  鄭 文 祺
                                        法  官  林 中 如
                                        法  官  蔡 奇 秀
右正本證明與原本無異
如不服本判決應於送達後十日內向本院提出上訴狀
                                        書記官  尹 之 玲
中      華      民      國      九十三      年    十二    月    十六    日
附錄本案論罪科刑法條全文：
刑法第三百二十條第二項：意圖為自己或第三人不法之利益，而竊佔他人之不動產者
                        ，依前項之規定處斷。
